【裁判字號】    97,審消債更,1151
【裁判日期】    970709
【裁判案由】    聲請更生程序
【裁判全文】
臺灣高雄地方法院民事裁定        97年度審消債更字第1151號
聲  請  人  甲○○
代  理  人  陳魁元律師
上列當事人因消費者債務清理事件聲請更生，本院裁定如下：
    主  文
聲請人應於本裁定送達後十五日內，補提如附表所示之財產收入
狀況等證明文件到院。
    理  由
一、按債務人對於金融機構因消費借貸、自用住宅借款、信用卡
    或現金卡契約而負債務，在聲請更生清算前，應提出債權人
    清冊，以書面向最大債權金融機構請求協商債務清償方案，
    並表明共同協商之意旨。消費者債務清理條例第151 條第1
    項訂有明文。另如自申請時起雖未逾90日，惟雙方已協商不
    成立，則依同法第153 條規定法理，亦得聲請更生或清算。
    再者，更生或清算不合程式、不備其他要件或拒絕提出關係
    文件者，法院應以裁定駁回之，但其情形可以補正者，法院
    應定期間先命補正，復為同條例第8 條、第46條所明定。
二、經查本件債務人向本院聲請更生，雖主張：其於消費者債務
    清理條例施行後，曾以書面向最大債權金融機構請求協商債
    務清償方案，並表明共同協商之意旨，惟經最大債權銀行以
    申請文件不符規定，將聲請人申請退件，故而聲請更生等語
    。然聲請人未提出其如主文所示釋明協商不成立及財產收入
    狀況等證明文件影本到院，爰定期命補正，相關證明文件如
    已遺失，則請聲請人自行向相關單位申請補發，逾期未補正
    ，則駁回其聲請，特此裁定。
附表：
1.依無擔保債務還款計畫還款之「全部」證明文件（如存摺封面
  、存摺內頁、匯款或轉帳證明等）。
2.聲請人95、96年度綜合所得稅各類所得資料清單及國稅局財產
  歸屬資料及97年1 月迄今薪資證明，如有其他財產如人壽保險
  單或投資型保險單，請併陳報種類及提出證明。
3.聲請人申請前5 年內勞保、公保或2 年內全民健保之投保資料
  （包括投保單位及投保金額）。
4.每月扶養林鳳珠6000元、何宜甄7000元、劉俞廷5000元、劉又
  銓9000元證明資料影本及家族系統表。
5.受扶養人何宜甄之最新戶籍謄本（記事欄請勿省略）。
6.請提出聲請人之配偶最近2 年內國稅局財產歸屬資料及所得稅
  資料影本。
7.聲請更生前2 年內生活必要費用明細及每月支出房租費13000
  元、生活費用10000 元證明資料影本。
8.汽車車號WK-6305號行照影本。
9.請釋明聲請人繼承債務之來源為何，並提出證明資料。
10.請釋明現實際居住地何在。
11.其餘有不可歸責己之事由致履行顯有重大困難之相關證明文
   件（例如生病、非自願性失業等）。
中    華    民    國    97    年    7     月    9     日
              民事第四庭    法      官  黃國川
上為正本係照原本作成。
本件不得抗告。
中    華    民    國    97    年    7     月    9     日
                            書  記  官  邱秋珍


司法院資訊處製作；財團法人民間司法改革基金會備份。
